臺灣臺北地方法院交通事件裁定　　　　　　　　　九十一年度交聲字第一三九號
　　異　議　人
　　即受處分人　甲○○
右列異議人即受處分人因違反道路交通管理處罰條例案件，對於台北市交通事件裁決
所中華民國九十年十二月十九日所為之處分（原處分案號：北市裁三字第裁二二─Ａ
三Ｌ八０二九五０號），聲明異議，本院裁定如左：
    主      文
異議駁回。
    理      由
一、按禁止臨時停車線為紅色實線，用以指示禁止臨時停車路段，道路交通標誌標線
    號誌設置規則第一百六十九條第一項、第二項定有明文，又禁止臨時停車處所不
    得停車，道路交通安全規則第一百十二條第一項第一款亦定有明文，再汽車駕駛
    人在禁止臨時停車處所停車者，處新台幣（下同）六百元以上一千二百元以下罰
    鍰，道路交通管理處罰條例第五十六條第一項第一款定有明文。又按道路交通安
    全規則第一百十一條第一項第三款規定，在設有禁止臨時停車標誌、標線處所不
    得臨時停車。
二、本件異議人即受處分人甲○○於民國九十年八月二日晚間二十時十一分許，將其
    所有車號九Ａ─五三二一號自用小客車停放在台北市○○街四二九巷內劃有禁止
    臨時停車紅色實線之路段上，經台北市交通警察大隊第二分隊以受處分人有違反
    道路交通管理處罰條例第五十六條第一項第一款規定之行為掣發台北市政府警察
    局北市警交大字第Ａ三Ｌ八０二九五０號舉發違反道路交通管理事件通知單予以
    舉發，嗣受處分人於舉發通知單上所載應到案日期九十年九月五日後之即九十年
    十二月十三日申訴，經原處分機關函請原舉發單位調查結果，仍認受處分人有上
    開違規行為，遂依道路交通管理處罰條例第五十六條第一項第一款及違反道路交
    通管理事件統一裁罰標準表之規定，於九十年十二月十九日以北市裁三字第裁二
    二─Ａ三Ｌ八０二九五０號裁決書裁處受處分人罰鍰一千二百元。
三、訊據受處分人自承於右揭九十年八月二日晚間二十時十一分許，將其所有車號九
    Ａ─五三二一號自用小客車停放在台北市○○街四二九巷內，其中上開自用小客
    車車身三分之一部分停放在劃有禁止臨時停車紅色實線之路段上之事實不諱，惟
    否認有何違規行為，辯稱：其所有之上開自用小客車車身僅三分之一佔到紅線，
    不算違規，照片上看不出有違規事實，該處巷道屬單行道，停車位置離巷口有一
    段不小的距離，不致於影響車輛行進云云。經查，受處分人既自承於右揭時地將
    其所有之上開自用小客車停放在劃有禁止臨時停車紅色實線之路段上之事實，核
    與舉發單位即台北市交通警察大隊第二分隊掣發之台北市政府警察局北市警交大
    字第Ａ三Ｌ八０二九五０號舉發違反道路交通管理事件通知單記載之舉發事實及
    拍攝之舉發採證照片所示情形相符，依舉發照片顯示，受處分人所有之上開自用
    小客車確停放在紅色實線區內，其有前揭裁決書記載之違規事實甚明，本件舉發
    單位依法舉發並無違誤。為維護行政機關執法之公正性，任何人在該劃有紅色實
    線禁止臨時停車路段停車即屬違規，尚不得由個人自行判斷該處停車是否影響其
    他車輛行車安全，況依道路交通安全規則第一百十一條第一項第三款規定，在設
    有禁止臨時停車標誌、標線處所不得臨時停車，並無受處分人於本院九十一年九
    月十七日訊問時所辯若車身僅三分之一佔到紅線，不算違規云云之例外規定，受
    處分人所辯，尚難採信。本件事證明確，受處分人前揭在劃有紅色實線之禁止臨
    時停車處所停車之違規行為，堪以認定。受處分人確有在禁止臨時停車處所停車
    之違規行為，因受處分人逾應到案日期始申訴，原處分機關依道路交通管理處罰
    條例第五十六條第一項第一款之規定從重裁處受處分人罰鍰一千二百元，核無違
    誤，本件受處分人之異議為無理由，自應將其異議駁回。
據上論斷，應依道路交通案件處理辦法第十九條，裁定如主文。
中      華      民      國      九十一    年      九    月    二十四    日
                                      臺灣臺北地方法院交通法庭
                                          法  官  黃  雅  芬
右正本證明與原本無異。
如不服本裁定，應於裁定送達後五日內向本院提出抗告狀。
                                          書記官  楊  麗  娟
中      華      民      國      九十一    年      九    月    二十六    日
